【裁判字號】    95,上訴,472
【裁判日期】    950428
【裁判案由】    違反著作權法
【裁判全文】
臺灣高等法院高雄分院刑事判決         95年度上訴字第472號
上  訴  人
即  被  告  乙○○
選任辯護人  吳賢明  律師
            王進勝  律師
            黃馨儀  律師
上列上訴人因違反著作權法案件，不服臺灣高雄地方法院94年度
訴字第3150號中華民國95年1 月25日第一審判決（起訴案號：臺
灣高雄地方法院檢察署94年度偵字第15333 號），提起上訴，本
院判決如下：
    主  文
原判決撤銷。
乙○○以犯意圖出租而擅自以重製及公開出租之方法侵害他人之
著作財產權罪為常業，處有期徒刑壹年貳月。
扣案如附表編號(1)所示之伺服器主機及電腦共壹佰參拾部、編號
(2)所示之伺服器主機及電腦共壹佰拾陸部、編號所示電腦主機
共壹佰肆拾部（以上電腦均含螢幕、鍵盤、滑鼠），均沒收。
    事  實
一、乙○○係漫遊生活館有限公司負責人，亦擔任旗下如附表所
    示3 家網咖店之實際負責人，明知「魔獸爭霸3 」、「魔獸
    爭霸3 之寒冰霸權」係美商Blizzard Entertainment公司享
    有著作財產權之電腦程式著作（以下稱前開電腦程式著作）
    ，非經該公司同意或授權，不得意圖出租而擅自重製，及不
    得公開出租，詎乙○○竟基於意圖出租而擅自以重製及公開
    出租之方法侵害他人之著作財產權為常業之犯意，先與不知
    情之郭和連偕同其前往高雄市○○路○○街購買上開電腦程
    式著作合計30餘套，嗣於民國（以下同）93年4 、5 月間某
    日，委由不知情之楊宗昇在附表編號(1)、(2)所示店內，將上
    開電腦程式軟體重製於各該店之電腦伺服器主機各1 部內，
    並提供編號(1)、(2)之電腦公開出租供客人打玩；另又自行在
    附表(3)店內依所使用之「迅猛網咖處理系統」之程式設計，
    將前開電腦程式著作重製於該店內之個人電腦主機硬碟內共
    計140 部並公開出租。乙○○再分別使用上開網咖店內所裝
    設之「魔法家族網咖系統」及「迅猛網咖處理系統」，以每
    小時10元、優惠時段每4 小時10元、與如消費飲料或餐點即
    可免費上網3 小時之營業方式，在店內公開出租上開重製之
    電腦程式著作予不特定之顧客把玩，而恃此維生，並以之為
    常業。嗣於94年5 月27日，有客人林柏宏在大昌店，楊涵、
    李秉剛在岡山壽華店，薛龍雨、王清弘、羅雁聲在岡山民族
    店玩「魔獸爭霸3 」之遊戲時，為警持台灣高雄地方法院核
    發之搜索票先後前往如附表所示之地點而查獲，並查獲如附
    表所示之伺服器主機、電腦等物品（以上電腦均含螢幕、鍵
    盤、滑鼠），而循線查悉上情。
二、案經高雄市政府警察局三民二分局移送臺灣高雄地方法院檢
    察署檢察官偵查起訴。
    理  由
一、訊之上訴人乙○○固坦承有實際經營如附表所示3 家網咖、
    並於店內電腦主機重製前開電腦程式著作，且明知美商Bliz
    zard Entertainment公司係前開電腦程式之著作財產權人，
    將該軟體灌入伺服器供客人打玩之事實，然否認常業犯行，
    辯稱：我有購買合法之前開電腦程式著作約30餘套、故並非
    侵害他人著作財產權，且查獲當時附表編號(3)「漫遊網—岡
    山民族店」可使用之電腦主機約120 部，並非140 部，且係
    以伺服器方式灌入，並非灌140 部電腦云云；辯護意旨稱：
    乙○○所經營之網咖店所提供顧客使用者包括電腦主機、螢
    幕、鍵盤、滑鼠、作業系統、應用軟體及多達數十種之遊戲
    軟體，即便電腦主機內有重製前開電腦程式著作，亦非該出
    租行為之主要標的，從而出租系爭軟體應屬著作之合理使用
    ，又所謂常業犯係指反覆以同種類行為為目的之社會活動之
    職業性犯罪，一旦將前開電腦程式著作重製於電腦主機內，
    依理即無再予重複重製之必要，從而所反覆實施者乃係出租
    行為，並非重製行為，至多僅構成非法重製他人著作財產權
    之連續犯，並無成立常業犯之可能云云。惟查：
（一）當事人對證人即前述網啡店職員郭清嵐、黃淑靜及蘇素真
      ，顧客林柏宏、楊涵、李秉剛、薛龍雨、王清弘、羅雁聲
      ，及告訴代理人甲○○於警訊中之陳述，於審理中均未予
      爭執，依刑事訴訟法第159 條之5 第2 項規定，前開証人
      在警訊之陳述自得做為証据，合先敘明。
（二）前開電腦程式著作係美商Blizzard Entertainment公司依
      法享有著作財產權之電腦程式著作一節，業據證人即告訴
      代理人甲○○於警訊及原審陳述無訛，並有卷附該公司出
      具之授權及委任狀（Declaration and Power of Attorne
      y）2紙在卷可稽，是此部分授權之事實，應堪認定。
（三）上訴人乙○○係擔任如附表所示3 家網咖之實際負責人，
      先前與郭和連偕同前往高雄市○○路某商店購買前開電腦
      程式著作，合計約30餘套，嗣於93年4 、5 月間某日，委
      由楊宗昇將前開電腦程式著作重製於附表編號(1)、(2)所示
      之電腦伺服器主機各1 部內，另自行依附表(3)店內所使用
      之「迅猛網咖處理系統」之程式設計，將前開電腦程式重
      製於該店內之個人電腦主機，嗣分別使用上開網咖店內裝
      設之「魔法家族網咖系統」（附表編號(1)、(2)）及「迅猛
      網咖處理系統」（附表編號(3)），以每小時10元、優惠時
      段每4 小時10元、或如消費飲料或餐點即可免費上網3 小
      時之營業方式，出租上開電腦程式予不特定之顧客把玩等
      情，此經證人即高雄大昌店職員郭清嵐於警訊中陳稱：「
      （問：網啡店共有幾部電腦對外營業﹖）答：本店共有13
      0 部電腦對外營業」「均能正常執行」等語（見94年5 月
      27日警訊筆錄）；證人即岡山壽華店職員蘇素真於警訊中
      陳稱：「（問：網啡店共有幾部電腦對外營業？）答：共
      有116 部電腦在營業」等語（見94年5 月27日警訊筆錄）
      ；證人即岡山民族店職員黃淑靜於警訊中陳稱：「（問：
      網啡店共有幾部電腦對外營業？）答：約140 台電腦有營
      業」「全部140 台電腦都有安裝該遊戲程式，應該都可以
      執行」等語屬實（見94年5 月27日警訊筆錄），並經證人
      郭和連、楊宗昇與金裕華等於原審審理中陳述綦詳，並有
      查獲如附表所示之電腦主機、鍵盤、滑鼠與螢幕等物品扣
      案可資佐證，另有保管條3 紙、現場照片35幀可稽（警卷
      第57至64頁、第71至81頁）。上訴人乙○○雖辯稱附表編
      號(3)「漫遊網—岡山民族店」可使用之電腦主機僅約120
      部云云，惟參以證人即「漫遊網—岡山民族店」主任黃淑
      靜先後於警詢及原審審理中均證稱案發當時店內有140 部
      電腦可以供營業使用，且全部電腦主機內均有安裝前開電
      腦程式著作，擺在位置上的電腦應該都可以使用等語屬實
      （見原審卷第62、63頁），已如前述，並有卷附扣押物品
      目錄及黃淑靜簽名之保管條各1 件可證，故上訴人乙○○
      及辯護人辯稱：該店僅有120 部電腦可以使用，且係以伺
      服器方式灌入，並非灌140 部電腦云云，自非可採，証人
      即告訴代理人甲○○於本院審理時陳稱：岡山民族店」係
      以伺服器方式灌入等語，與證人即漫遊網岡山民族店主任
      黃淑靜於警詢及原審審理中均證稱案發當時店內有140 部
      電腦可以供營業使用，且全部電腦主機內均有安裝前開電
      腦程式著作等語不符，應是嗣後和解迴護之詞，不足採信
      ，從而應認上訴人乙○○確有將前開電腦程式著作重製於
      附表編號(3)岡山民族店內電腦主機，共計140 部為是。
（四）按著作權法第60條規定，著作原件或其合法著作重製物之
      所有人，得出租該原件或重製物，但錄音及電腦程式著作
      ，不適用之。附含於貨物、機器或設備之電腦程式著作重
      製物，隨同貨物、機器或設備合法出租且非該項出租之主
      要標的物者，不適用前項但書之規定。觀乎該條立法意旨
      ，乃謀求著作財產權與著作重製物所有權二者間之平衡。
      惟特定類別著作之重製物，例如錄音著作或電腦程式著作
      ，因消費者循租賃途徑即可達到使用重製物之目的，故多
      捨花費較高之購買方式，而趨向花費較低廉之租賃方式，
      且消費者對該二類著作於承租後，私人重製之情形最為普
      遍，此一情況勢將對於著作財產權人造成重大影響，衡諸
      各種著作類別與其市場消費、利用情形，認為對該二類著
      作有加強保護之必要，遂增列該條但書，使縱取得合法錄
      音或電腦程式著作重製物之所有權者，仍不得出租該重製
      物（參見81年著作權法第60條修正立法說明內容）。由是
      可知，關於電腦程式著作之出租行為，除符合該條第2 項
      所定「附含於貨物、機器或設備之電腦程式著作重製物，
      隨同貨物、機器或設備合法出租且非該項出租之主要標的
      物者」之構成要件外，縱為著作原件或合法著作重製物之
      所有人，仍不得任意將其所有之電腦程式著作出租予他人
      使用。
（五）近年來資訊產業發展蓬勃，網路相關娛樂事業相繼應運而
      生，由於消費者往往追求得迅速而流暢地接收各項網路資
      訊，再加上時下網路遊戲風行，於操作網路遊戲之際，更
      須有性能較佳之電腦硬體及網路離線設備，得以即時且大
      量地接受遊戲過程所需之一切遊戲數位資料，惟因此項功
      能向為個人家用電腦及網路設備所欠缺，從而即有所謂「
      網路咖啡屋（俗稱『網咖』）之興起。該類事業乃採取提
      供寬頻專線、相關電腦硬體設備及熱門網路遊戲軟體，按
      消費者使用時數收費之經營模式，使消費者得依個人需求
      而使用較一般家用個人電腦功能更為強大之電腦暨網路連
      線設備。查本件上訴人乙○○經營如附表所示之3 家網咖
      店雖以出租電腦主機及網路連線等硬體設備供消費者使用
      為主，然亦同時提供如前開電腦程式著作或其他網路遊戲
      軟體，供消費者自行操作電腦主機而點選把玩，此乃上訴
      人乙○○所經營網咖店事業營業內容之一環，並以前述收
      費方式向消費者收取使用電腦硬體設備暨遊戲軟體之對價
      而藉此獲利，是上訴人乙○○對消費者使用電腦內遊戲軟
      體打玩部分有收取費用，此非不得認定上訴人乙○○主觀
      上除提供電腦硬體設備供消費者使用外，亦有併予出租該
      店內電腦主機硬碟中所儲存全部遊戲軟體程式資料之意思
      。職是本件上訴人乙○○為出租前開電腦程式著作供不特
      定消費者把玩使用，分別將前開電腦程式重製於附表編號
      (1)、(2)所示之電腦伺服器主機內，及附表編號(3)店內之14
      0 部個人電腦主機硬碟，縱其曾購買合法之前開電腦程式
      著作約30餘套，參諸前揭說明，仍無解於上訴人乙○○意
      圖出租而擅自以重製方法侵害他人著作財產權，及擅自以
      出租之方法侵害他人著作財產權之責，又証人即告訴代理
      人甲○○於警訊中陳稱：乙○○所經營之網啡係作為商業
      用途，需松崗科技股份有限公司商業授權，單機版的遊戲
      僅限於個人電腦使用等語，是上訴人乙○○雖有購買部分
      單機版的遊戲軟體，仍只能僅限於個人電腦使用，不能在
      網啡店供商業營利使用，上訴人乙○○上揭所辯係合法使
      用前開電腦程式著作云云，即非可採。
（六）又著作權法第60條第2 項雖規定，附含於貨物、機器或設
      備之電腦程式著作重製物，如非以之為出租之主要標的，
      該合法電腦程式著作重製物之所有人即得隨同貨物、機器
      或設備之出租而將該電腦程式著作重製物合法出租。惟上
      開條文之適用，除須具備該電腦程式著作重製物須隨同貨
      物、機器或設備而出租，且非出租主要標的之前提外，尚
      需該當電腦程式著作重製物須為「附含」於貨物、機器或
      設備之電腦程式著作重製物之構成要件。亦即該電腦程式
      著作重製物（即軟體）與貨物、機器或設備（即硬體）間
      ，須有相互依存之關係、或為操作使用過程所不可或缺者
      ，方得屬之。斷未可徒以電腦腦程式著作重製物一經安裝
      於貨物、機器或設備，即認有此「附含」關係存在。否則
      任何人均可將其所購入之任何電腦軟體安裝於電腦中，再
      隨該電腦任意出租予他人，進而主張係合法使用他人電腦
      程式著作云云，此一情況當非著作權法第60條第2 項之立
      法本意。準此，前開電腦程式著作雖經重製而儲存於上訴
      人乙○○所經營如附表編號(1)、(2)所示之電腦伺服器主機
      ，及附表(3)店內之140 部個人電腦主機硬碟內，供前往該
      網咖店內消費之顧客得以自由點選前開電腦程式著作遊戲
      、此外消費顧客或可選擇另行把玩其他遊戲軟體、或僅選
      擇使用電腦作業系統或應用程式，故顯難據此推認前開電
      腦程式著作與上訴人乙○○所經營網咖店內之電腦主機彼
      此間具有前開法條所稱之「附含」關係，從而原審辯護意
      旨所辯，於法顯有未合。
（七）按刑法上之常業犯係以犯罪行為為生活之職業，恃之以維
      生，因之常業犯就其犯意而言，係以同一犯罪行為恃以維
      生之意思，反覆為之，具有同一不變犯意之連續性，就其
      犯罪行為客體內涵觀察，客觀上必須具有相當時間之連續
      性及可確定性，足以為生活之職業者，而非僅為偶發、短
      暫性，不足為生活之職業者，即足當之，至於犯罪當時有
      無其他職業、犯罪時間之長短或所得多寡，並不影響其為
      常業犯之認定（有最高法院93年度台上字第4967號判決意
      旨參照）。本件上訴人乙○○先後意圖出租而重製前開電
      腦程式於其所經營如附表編號(1)、(2)所示之電腦伺服器主
      機，及附表編號(3)店內140 部個人電腦主機硬碟內，並提
      供全部電腦供客人打玩，已如前述，又參以證人楊宗昇業
      於原審審理中陳稱：「漫遊網－大昌店」（及附表編號(1)
      ）、「漫遊網－岡山壽華店」（即附表編號(2)）係採用其
      公司設計之「魔法家族」系統，供消費者點選之遊戲儲存
      於各店內伺服器主機，單機內並不需要儲存電腦遊戲，操
      作係由客戶端點選遊戲項目後，再由伺服器主機下載所點
      選之遊戲供渠等把玩，而遊戲一旦點選下載之單機硬碟後
      ，視硬碟容量之大小，有可能儲存在硬碟，也有可能刪除
      掉等語，顯見上訴人既以開設網咖、出租電腦設備暨前開
      電腦程式著作供人把玩而獲利，並以此為業，且上訴人乙
      ○○除前述意圖出租而重製前開電腦程式著作之行為外，
      往後更須視附表編號(1)、(2)店內電腦主機硬碟是否仍有儲
      存前開電腦程式著作之電磁紀錄，倘遇有電腦主機並未儲
      存前開電腦程式著作時，則須再行自伺服器主機下載重製
      於各該電腦主機硬碟內，以供消費者把玩。是以上訴人乙
      ○○自93年4 、5 月間某日起非法重製前開電腦程式著作
      並出租，至94年5 月27日為警查獲時止，經營期間已一段
      時日，且上訴人乙○○除最初重製於如附表編號(1)、(2)所
      示電腦伺服器主機各1 部，及附表編號(3)店內140 部個人
      電腦主機硬碟之舉外，嗣後更有繼續意圖出租而非法重製
      之主觀意思。又查獲當時有客人林柏宏在大昌店，楊涵、
      李秉剛在岡山壽華店，薛龍雨在岡山民族店玩「魔獸爭霸
      3 」之遊戲，並經証人即客人林柏宏、楊涵、李秉剛、薛
      龍雨、王清弘、羅雁聲在警訊中陳述屬實，準此揆諸前揭
      判例意旨，仍無礙其常業犯行之成立，故此部分辯護意旨
      所辯亦非有據，仍不得採為上訴人乙○○有利之認定。
    綜上所述，因單機版的遊戲僅限於個人電腦使用，上訴人乙
    ○○雖有購買部分單機版的遊戲軟體30餘套，仍只能限於在
    個人電腦使用，不能在網啡店供商業營利使用，而確有客人
    林柏宏在網啡系統之大昌店，楊涵、李秉剛在岡山壽華店，
    薛龍雨、王清弘、羅雁聲在岡山民族店玩「魔獸爭霸3 」之
    遊戲，足証上訴人乙○○確有常業違反著作權法情事，事證
    明確，其犯行已堪認定。
二、上訴人乙○○以意圖出租而擅自以重製之方法及公開出租之
    方法侵害他人之著作財產權，係犯著作權法第94條第1 項以
    犯第91條第2 項、第92條之罪為常業罪。公訴意旨雖認上訴
    人所為係犯刑法第56條、著作權法第91條第2 項連續意圖出
    租而擅自以重製之方法侵害他人之著作財產權罪，惟上訴人
    乙○○除涉有連續意圖出租而非法重製及公開出租前開電腦
    程式著作供客人打玩之犯行外，主觀上亦有恃此為生之犯意
    等情，已如前述，從而公訴意旨指稱上訴人乙○○此部分僅
    係犯連續意圖出租而擅自以重製之方法侵害他人之著作財產
    權罪，於法容有未洽，惟二者之基本社會事實仍屬同一，應
    在原起訴事實敘述範圍內，變更其起訴法條，又變更為常業
    犯，已成為非告訴乃論之罪，附此敘明。上訴人乙○○利用
    不知情之楊宗昇重製前開電腦程式著作於附表編號(1)、(2)之
    伺服器主機內，此部分係屬間接正犯。
三、公訴意旨另以：被告乙○○另有意圖出租而重製前開電腦程
    式著作於附表編號(1)、(2)所示伺服器主機以外之其他244 部
    電腦主機內，亦灌入上開軟體，因認被告乙○○此部分亦涉
    有著作權法第91條第2 項之意圖出租而擅自以重製之方法侵
    害他人之著作財產權罪嫌。訊之上訴人乙○○否認此部分違
    反著作權法犯行，辯稱：該244 部電腦未灌入重製軟體等語
    ；證人楊宗昇於原審陳稱：附表編號(1)、(2)店內係採用「魔
    法家族」系統，供消費者點選之遊戲儲係儲存於伺服器內，
    單機內並不需要儲存電腦遊戲，係由客戶端點選遊戲後，再
    由伺服器下載所點選之遊戲供客人把玩等語，亦查無積極證
    據足認該2 家網咖店內除伺服器主機外之其他244 台電腦主
    機亦有重製前開電腦程式著作之事實，尚難僅以告訴人代理
    人甲○○泛言指稱附表編號(1)、(2)店內全部電腦均有重製云
    云，即遽為上訴人乙○○此部分不利之認定，此外復查無其
    他積極確切證據足以證明上訴人乙○○確有此部分重製仿冒
    軟體於該244 台電腦內之犯行，惟此部分因與前述論罪部分
    有實質上一罪關係，爰不另為無罪之諭知，併此敘明。
四、原審予以論科，固非無見，惟查：（一）查獲當時有客人林
    柏宏在該網啡系統高雄大昌店，楊涵、李秉剛在岡山壽華店
    ，薛龍雨、王清弘、羅雁聲在岡山民族店打玩「魔獸爭霸3
    」之遊戲，已如前述，足見上訴人乙○○亦有出租情事，原
    判決此部分未予論列，尚有未洽。（二）前述3 家店既有出
    租仿冒「魔獸爭霸3 」之軟體供客人打玩，可見3 家店內扣
    案之電腦均有供犯罪所用，原判決未將高雄大昌店、岡山壽
    華店之電腦（電腦均含螢幕、鍵盤、滑鼠）予以宣告沒收，
    亦有違誤。上訴人乙○○上訴指摘原判決量刑過重，雖無理
    由，惟原判決既有可議，自應予撤銷改判。審酌上訴人乙○
    ○不思以正當途徑獲取他人電腦程式著作之合法授權，反擅
    自侵害他人之著作財產權，欠缺保護智慧財產權之概念，所
    經營網咖店規模甚鉅，對被害人公司潛在市場利益造成之侵
    害程度非微，更有礙公平交易秩序，嚴重破壞我國保護智慧
    財產權之國際形象，嗣後已坦承認錯，並已與告訴人公司和
    解，告訴代理人於審理時亦表示願予宥恕，有審判筆錄及陳
    報狀可憑（見本院卷第26、27頁），其並無前科，素行尚佳
    等一切情狀，爰量處有期徒刑1 年2 月。扣案如附表編號(1)
    所示之伺服器主機及電腦共130 部、編號(2)所示之伺服器主
    機及電腦共116 部、編號(3)所示電腦主機140 部（含螢幕、
    鍵盤、滑鼠），俱為上訴人乙○○所有、且係供以意圖出租
    而擅自以重製及公開出租之方法侵害他人之著作財產權為常
    業罪所用之物，應依著作權法第98條前段規定沒收之。
據上論結，應依刑事訴訟法第369 條第1 項前段、第364 條、第
299 條第1 項前段、第300 條，著作權法第94條第1 項、第98條
前段，判決如主文。
本案經檢察官陳國全到庭執行職務。
中    華    民    國    95    年    4     月    28    日
                  刑事第六庭  審判長法  官  張盛喜
                                    法  官  范惠瑩
                                    法  官  李璧君
以上正本證明與原本無異。
如不服本判決應於收受本判決後10日內向本院提出上訴書狀，其
未敘述上訴理由者，並得於提起上訴後10日內向本院補提理由書
狀（均須按他造當事人之人數附繕本）「切勿逕送上級法院」。
中    華    民    國    95    年    4     月    28    日
                                    書記官  林明威
附錄本件判決論罪科刑法條：
著作權法第91條
擅自以重製之方法侵害他人之著作財產權者，處 3 年以下有期徒
刑、拘役，或科或併科新臺幣 75 萬元以下罰金。
意圖銷售或出租而擅自以重製之方法侵害他人之著作財產權者，
處6 月以上五年以下有期徒刑，得併科新臺幣20萬元以上2 百萬
元以下罰金。
以重製於光碟之方法犯前項之罪者，處 6 月以上 5 年以下有期
徒刑，得併科新臺幣 50 萬元以上 5 百萬元以下罰金。
著作僅供個人參考或合理使用者，不構成著作權侵害。
著作權法第92條
擅自以公開口述、公開播送、公開上映、公開演出、公開傳輸、
公開展示、改作、編輯、出租之方法侵害他人之著作財產權者，
處3 年以下有期徒刑、拘役、或科或併科新臺幣75萬元以下罰金
。
著作權法第94條
以犯第91條第1 項、第2 項、第91條之1 、第92條或第93條之罪
為常業者，處1 年以上7 年以下有期徒刑，得併科新臺幣30萬元
以上3 百萬元以下罰金。
以犯第91條第3 項之罪為常業者，處1 年以上7 年以下有期徒刑
，得併科新臺幣80萬元以上8 百萬元以下罰金。
附表：
┌──┬──────────┬──────────┬──────────┐
│編號│公司名稱            │營業處所            │ 查 獲 物 品        │
│    │                    │                    │                    │
├──┼──────────┼──────────┼──────────┤
│ (1) │漫遊網—大昌店      │高雄市三民區○○○路│伺服器主機1部、電腦 │
│    │                    │119之2號4樓         │主機129部（含螢幕、 │
│    │                    │                    │鍵盤）              │
├──┼──────────┼──────────┼──────────┤
│ (2) │漫遊網—岡山壽華店  │高雄縣岡山鎮○○路50│伺服器主機1 部、電腦│
│    │                    │ 號2 樓             │主機115部（含螢幕、 │
│    │                    │                    │滑鼠、鍵盤）        │
├──┼──────────┼──────────┼──────────┤
│ (3) │漫遊網—岡山民族店  │高雄縣岡山鎮○○路  │電腦主機140 部（含螢│
│    │                    │257之1號1樓         │幕、鍵盤、滑鼠）    │
└──┴──────────┴──────────┴──────────┘


司法院資訊處製作；財團法人民間司法改革基金會備份。
